【裁判字號】    89,交上易,231
【裁判日期】    890412
【裁判案由】    過失傷害
【裁判全文】
臺灣高等法院刑事判決                          八十九年度交上易字第二三一號
    上  訴  人
    即  被  告  甲○○
右上訴人，因過失傷害案件，不服臺灣士林地方法院，八十九年度交易字第六三號，
中華民國八十九年四月十二日第一審判決（起訴案號：臺灣士林地方法院檢察署八十
八年度偵字第七二六一號）提起上訴，本院判決如左：
    主  文
原判決撤銷。
甲○○因過失傷害人，處拘役拾日，如易科罰金以佰元折算壹日。
    事  實
一、甲○○於民國八十八年一月十五日晚間十一時許，駕駛車牌Ｋ七－四一六七號小
    客車，沿台北市○○○路，由南往北行駛，途經該路二段一四八號前，本應注意
    汽車在雙向二車道行駛時，在劃有分向限制線之路段，不得駛入來車之車道內。
    而依當時情形，又無不能注意之情形，竟疏未注意，跨越黃色雙實線，致小客車
    左前輪擦撞對向由丙○○駕駛之車牌ＢＳ－三三九二號小客車左前側車身，使丙
    ○○受有頭頂血腫之輕傷害。
二、案經丙○○訴由台灣士林地方法院檢察署檢察官偵查起訴。
     理  由
一、訊據被告甲○○坦承於右揭時、地駕車與告訴人丙○○發生車禍之事實，於原審
    辯稱：伊未跨越雙黃線云云。本院審理時辯稱：是有發生車禍，但沒有超越雙黃
    線，是在雙黃線內撞到的，是伊之左前側碰到對方輪胎而已（見本院八十九年六
    月十二日筆錄）。
二、本院查：
  (一)被告跨越黃色雙實線之事實，業據告訴人指訴綦詳，核與證人即車牌ＢＳ－三三
    九二號小客車前座乘客乙○○證述告訴人之車在車道內行駛，應該是被告之車跨
    越雙黃線，二車才會擦撞等語相符。再參諸被告於肇事後自知理曲同意賠償告訴
    人車輛修理費用及醫療費用，足見被告確有跨越黃色雙實線，所辯即不足採信。
  (二)按汽車在雙向二車道行駛時，在劃有分向限制線之路段，不得駛入來車之車道內
    ，道路交通安全規則第九十七條第二款定有明文。被告跨越黃色雙實線，為肇事
    之原因，其有過失甚明。
  (三)告訴人因本件車禍受有頭頂血腫之輕傷害，有台北市立中興醫院之急診治療紀錄
    及急診護理評估表影本在卷可稽。
  (四)綜上：被告之過失行為與告訴人之受傷間有相當因果關係。被告罪證明確，犯行
    堪以認定。
三、核被告所為係犯刑法第二百八十四條第一項前段之過失傷害罪。原審對被告一行
    為論罪科刑，固非無見，惟查：告訴之傷勢僅為輕微之頭頂血腫，且告訴人於本
    院辯稱其傷已好了，原審對被告量處有期徒刑五月，似嫌過重，被告上訴指摘原
    判決不當，為有理由，原判決既有可議，自應由本院撤銷改判。爰審酌被告之過
    失程度、所生之危害、肇事後之態度及已賠償告訴人車輛修理費用等一切情狀，
    量處如主文所示之刑，並諭知易科罰金折算之標準。
據上論斷，應依刑事訴訟法第三百六十九條第一項前段、第三百六十四條、第二百九
十九條第一項前段，刑法第二百八十四條第一項、第四十一條，罰金罰鍰提高標準條
例第一條前段、第二條，判決如主文。
本案經檢察官蔡茂松到庭執行職務。
中      華      民      國    八十九    年      六      月    二十八    日
                              臺灣高等法院刑事第二十四庭
                                  審判長法  官  陳  貽  男
                                        法  官  李  世  貴
                                        法  官  聶  齊  桓
右正本證明與原本無異。
不得上訴。
                                        書記官  黃  嬿  婉
中      華      民      國    八十九    年      六        月    三十    日
附錄：本案論罪科刑法條全文
刑法第二百八十四條：
因過失傷害人者，處六月以下有期徒刑、拘役或五百元以下罰金。致重傷者，處一年
以下有期徒刑、拘役或五百元下罰金。
從事業務之人，因業務之過失傷害人者，處一年以下有期徒刑、拘役或一千元以下罰
金。致重傷者，處三年以下有期徒刑、拘役或二千元以下罰金。


司法院資訊處製作；財團法人民間司法改革基金會備份。
